# 特许权使用费

提问人：xiang.wu 时间：2010-11-30 19:40:38
请教大家：
A境内企业获得了B境外公司的一项产品专利实施权（可以用于生产、销售、再开发），由此在合同中约定的费用为：签约支付 1000万（这费用没有任何附加服务的，以后无论如何也不返还），以后每年支付 500 万（这费用和生产销售数量都无关的）。 对此支付的款项，如何入账？ 我考虑有 2 种处理： 1 、每年支付的 500 万，按平均金额每月预提计入生产成本。 2 、匡算出合同期内总金额后折现，计入无形资产。
上述哪种方法更合理些，请指教。同时，如果采用第 1 种方法，对于签约费 1000 万，如何处理？

回答人：chenyiwei
如果后续的每年 500 万是无条件支付的，并不以对方提供后续服务为前提，也与相关产品的销售量或金额无关，则倾向于你说的第 2种做法。